臺灣高等法院高雄分院刑事判決　　　　　　　　　　九十一年度上訴字第七八九號
　　上　訴　人　臺灣屏東地方法院檢察署檢察官
　　上　訴　人
　　即　被　告　庚　○
　　右　一　人
　　選任辯護人　許清連　律師
　　　　　　　　鄭淑貞
　　　　　　　　王進勝
　　被　　　告　戊○○
　　被　　　告　甲○○
　　右二人共同
　　選任辯護人　吳澄潔
　　被　　　告　乙○○
　　右　一　人
　　指定辯護人　本院公設辯護人　孫妙岑
　　被　　　告　丁○○
右上訴人因被告殺人等案件，不服臺灣屏東地方法院九十年度重訴字第六號中華民國
九十一年二月七日第一審判決（起訴案號：臺灣屏東地方法院檢察署八十七年度偵字
第七一０號、九十年度偵字第一四０七號），提起上訴，本院判決如左：
      主  文
上訴駁回。
      事  實
一、庚○自民國八十五年七月間起，提供「雲豹」、「小瑪麗」等賭博性電動玩具二
    台，擺放於雲昌剛所經營位於屏東市○○里○○路一三０號「玫瑰檳榔攤」（庚○所涉賭博罪部分，因受前案賭博罪確定判決效力所及，業經檢察官不起訴處分
    ；雲昌剛所涉賭博罪部分，業經原審判決確定），供不特定人賭博財物。緣陳政
    宏於八十六年一月六日十六時許，騎乘車牌號碼ＷＮＴ—七九二號機車至上開「
    玫瑰檳榔攤」內把玩賭博性電動玩具，為雲昌剛懷疑有作弊之情，乃於同日十六
    時四十六分及五十五分許，兩度以電話聯絡庚○前來處理，庚○遂於同日十七時
    三十分許，夥同另三名真實姓名、年籍不詳之成年男子，駕駛不知情友人乙○○
    （原名朱芳志）所有、車牌號碼Ｊ九—一九六八號馬自達牌白色小客車，共同基
    於妨害自由之犯意聯絡，前往「玫瑰檳榔攤」將陳政宏強行押入上開自用小客車
    後座，而以此非法方法剝奪陳政宏之行動自由，而將陳政宏強行帶往屏東縣內某
    僻靜處所（起訴書誤為屏東縣鹽埔鄉隘寮溪南華大橋橋下），庚○及該三名不詳
    姓名成年男子，均明知多人聯手毆擊人體頭部足致顱內出血死亡，竟仍基於殺人
    之共同犯意聯絡，或以徒手、或持棍棒，聯手圍毆擊殺陳政宏，致陳政宏受有頭
    部外傷合併腦挫傷、右額部擦傷二乘二公分，左額擦傷四乘二公分，其外觀為略
    成斜行向上之刮痕，左顳側帽狀腱膜出血七乘五公分，左側有頭部硬膜下出血十
    二乘八公分，左鼻梁內側有零點五公分之新疤痕，鼻孔旁邊有血漬，上述傷害合
    併有腦水腫及左右眼眶瘀血，左手拇指及中指血腫、右膝擦傷多處，大達一乘零
    點六公分、右踝內側擦傷一點五乘一公分、右腳後跟血腫三乘二點五公分、左踝
    外側擦傷二乘一公分、左腳後跟及外側各有一血腫，大達三乘二公分等處傷勢，
    庚○與上開三名不詳姓名成年男子逞兇後，即將業已昏迷之陳政宏棄置於屏東縣
    鹽埔鄉○○○街與維新路口之「微笑卡拉ＯＫ」店後方角落，嗣於當晚十九時許
    經路人發現陳政宏口吐白沫，而報警將陳政宏送往屏東市人愛醫院，於當晚十九
    時二十二分許入院急救，延至八十六年一月十三日三時四十五分許，陳政宏仍因
    腦部外傷所引起硬膜下出血及腦水腫不治死亡。
二、案經陳政宏之妻丙○○訴由屏東縣警察局里港分局報請台灣屏東地方法院檢察署
    檢察官偵查起訴。
      理  由
壹、被告庚○有罪部分：
一、訊據上訴人即被告庚○固坦承曾於八十六年一月六日下午駕駛乙○○所有、車牌
    號碼Ｊ九—一九六八號自用小客車至前述「玫瑰檳榔攤」，惟否認有何前揭妨害
    自由、殺人等犯行，辯稱：當天下午伊一人開車在市區亂逛而至前述檳榔攤，並
    非接獲雲昌剛電話才過去檳榔攤，伊在檳榔攤打電玩時，有看到陳政宏亦在把玩
    伊擺放的電玩，但伊後來離開檳榔攤時就沒看到陳政宏，並非伊帶人押走陳政宏
    ，亦未毆打陳政宏致死；至於其姐葉文蘭為何拿錢給陳政宏之父，伊當時收押在
    看守所並不知情云云。
二、經查：
  (一)被害人陳政宏於八十六年一月六日十六時許，騎乘車牌號碼ＷＮＴ—七九二號機
    車，至原審共同被告雲昌剛開設「玫瑰檳榔攤」內把玩被告庚○所擺放之賭博性
    電動玩具，隨後庚○亦夥同另三名不詳姓名成年男子至該檳榔攤，並於同日五時
    三十分與被害人陳政宏一同離去，陳政宏所騎乘之上開機車則遺留於檳榔攤門口
    ，隨後陳政宏之妻丙○○接獲警方通報，得知陳政宏於仁愛醫院急救中，乃前往
    「玫瑰檳榔攤」詢問被告雲昌剛，被告雲昌剛遂於同日二十一時十四分許，聯絡
    庚○所使用之「000000000」號呼叫器等情，業據告訴人丙○○（陳政
    宏之妻）於警訊（見警卷第八頁）、偵查（見相驗卷第二四、二五頁）、原審（
    見原審卷第一二三頁）指訴甚詳，並經原審共同被告雲昌剛於警訊、偵查供述「
    陳政宏和三、四名男子一同離去，陳政宏機車在伊店門口，其中一人阿輝（按應
    指庚○）是擺放電玩在伊店內者，伊與阿輝係以「000000000」號呼叫
    器聯絡」（見警卷第六頁反面至第七頁）；「電玩是阿會（當庭指認即是庚○）
    寄放的，有三、四人與死者講話，其中一人是庚○」等語（見相驗卷第八五、八
    六頁）。另證人李水溫亦於警訊證稱：「當時我無意間走出店（傢俱店）門口，
    看見隔壁檳榔攤前，有四名男子將一名男子推進一部白色馬自達六二六型轎車後
    座，案發時我距離該部轎車約有十五公尺，那四名男子年約二十幾歲，均為短髮
    ，被推入轎車內之男子有頭部後仰的動作，應該是拒絕進入車內」；「歹徒用手
    按住被害人頭往車後座押入，該車往北急駛」等語（見警卷第一七頁反面至一八
    頁、第四四頁），嗣於本院調查中亦證：「男子像混混一類年輕人，進車內很匆
    忙，關車門很大聲，往北方駛離之車速也很快，記得是馬自達六二六汽車」等語
    甚明（見本院卷第一三九、一四０頁），是證人李水溫數度證述關於被害人遭人
    強押進入馬自達六二六型汽車情節均屬一致，自難僅因證人李水溫所述其係於何
    種情形下目睹前述過程之些微細節部分不一，遽認證人李水溫前開證詞為不足採
    ，此外，同案被告乙○○（即朱芳志）於警訊及本院調查中亦供明：「我所有車
    牌號碼Ｊ九—一九六八號馬自達牌白色小客車於八十六年一月六日十四時許，在
    屏東縣長治鄉○○村○○路八十五號之三借予庚○使用，直至同日十九時至二十
    時許，庚○才將上開車輛返還」等語（見警卷第一三頁，本院卷第一七五頁），
    復參以被告庚○亦自承「屏東至鹽埔開車十幾分鐘」（見本院卷第七五、一０九
    頁），及被害人陳政宏係於當晚十九時二十二分許入院急救（見警卷第七十頁之
    人愛醫院驗傷診斷書）等情綜合觀之，被害人陳政宏應係遭被告庚○夥同另三名
    不詳姓名成年男子，強行押入前述馬自達牌自用小客車後帶離「玫瑰檳榔攤」無
    疑。
  (二)依卷附原審共同被告雲昌剛電話通聯記錄顯示（見警卷第七九頁），雲昌剛所使
    用之「0000000」電話，曾於八十六年一月六日十六時四十六分許及十六
    時五十五分許，撥打至「0000000」電話，而「0000000」電話號
    碼之裝機地即係屏東縣長治鄉○○村○○路八十五號之三，即被告庚○平日擺設
    電玩聚會之處所，「000000000」號呼叫器是伊在使用等情，亦據被告
    庚○供認不諱（見原審卷第六五至六七頁），同案被告雲昌剛亦供稱：「當時打
    電話聯絡庚○是為了告訴庚○電動玩具（抬子）的事，叫庚○將抬子帶回去，後
    來庚○在下午四、五點時就來了，當時陳政宏也在檳榔攤內」云云（見原審卷第
    五○頁、本院卷第一三四頁），至於被告庚○雖於案發當日下午二時許向被告乙○○借車，但尚難據此即認被告庚○隨即駕車而至屏東市區，參以汽車往來屏東
    市及長治鄉兩地本即迅速，無從僅以庚○於上述時間借車一節，即認被告庚○不
    可能於當日下午在長治鄉接獲雲昌剛前述電話，此部份辯護意旨所陳，自難採為
    對被告庚○有利之認定。又被告庚○雖否認雲昌剛有告知其所擺設之電玩遭被害
    人打完時作弊（出老千）云云，然原審共同被告雲昌剛於本院調查中證稱：「庚○在案發前曾經說過電動玩具被動手腳了，問我誰來打過電玩，我就形容幾個人
    給他聽，其中包括陳政宏，因為陳政宏來我這裡打電玩．．」等語明確（見本院
    卷第一三六頁），又非雲昌剛認為被害人陳政宏打電玩機台有作弊之嫌，何需在
    有客人把玩機台有利可圖時，急於聯絡機台所有人庚○？又豈有可能於客人正在
    把玩機台時，要求庚○將機台帶回？足證雲昌剛於案發當日下午聯絡被告庚○之
    目的，應非如其事後所辯「要庚○將機台帶回」，應是告訴人丙○○所指「雲昌
    剛懷疑陳政宏玩電玩機台作弊，才在陳政宏又來打電玩時，通知放置機台之庚○
    前來處理」為合理可採。則被告庚○既為上開賭博性電玩機台之所有人，於懷疑
    被害人陳政宏作弊之心態下，其顯有夥同另三名不詳姓名成年男子至檳榔攤將陳
    政宏強押上車帶至他處圍毆擊殺之犯罪動機。又參酌被告庚○於接獲被告雲昌剛
    電話後，隨即駕駛其向被告乙○○商借之白色馬自達自用小客車至玫瑰檳榔攤，
    而原審共同被告雲昌剛亦見被告庚○與被害人陳政宏一同離開檳榔攤，及證人李
    水溫目睹被害人陳政宏，遭年約二十餘歲、蓄短髮多名男子，挾持進入一部白色
    馬自達自用小客車內離去，復以案發當時被告庚○所駕駛之車輛與證人李水溫所
    見挾持被害人之車輛顏色、廠牌均相符等情，足徵證人李水溫所目睹載離被害人
    之車輛，應係被告庚○於案發當日下午所駕駛之馬自達六二六型汽車無訛。
  (三)本件案發後，被告庚○之姐葉文蘭分別於八十六年四月十九日及同年六月間，在
    屏東市○○路一九二號許清連律師事務所，交付新台幣（下同）二百萬元予被害
    人陳政宏之父己○○等情，業據證人己○○、陳嘉酉（原名陳文政，即陳政宏堂
    弟）證述甚詳（見原審卷第一○三至一○四頁），被告庚○於原審雖辯稱「是因
    伊被收押，其姐遭人騷擾才付二百萬元予己○○」等語（見原審卷第六八、六九
    頁），然葉文蘭係以賣水果為生，且於八十五年間就破產了一節，業據被告庚○
    自承在卷（見原審卷第六九頁），足見葉文蘭家境既非豪奢，豈有係因遭人騷擾
    ，即願付鉅款予被害人家屬之理？而葉文蘭出面和解之舉，顯係有利於當時在押
    之被告庚○，益徵被告庚○對於被害人遭毆擊死亡案情，絕非無端涉嫌。
  (四)被害人陳政宏死亡後，經相驗、解剖結果，認為其明顯之外傷為右額部擦傷二乘
    二公分，左額擦傷四乘二公分，其外觀為略成斜行向上之刮痕，左顳側帽狀腱膜
    出血七乘五公分，左側有頭部硬膜下出血十二乘八公分，左鼻梁內側有零點五公
    分之新疤痕，鼻孔旁邊有血漬，上述傷害合併有腦水腫及左右眼眶瘀血，左手拇
    指及中指血腫、右膝擦傷多處，大達一乘零點六公分、右踝內側擦傷一點五乘一
    公分、右腳後跟血腫三乘二點五公分、左踝外側擦傷二乘一公分、左腳後跟及外
    側各有一血腫，大達三乘二公分，經送台灣高等法院檢察署法醫中心鑑定後，認
    為造成死者死亡之主要原因為頭部外傷所引起之硬膜下出血及腦水腫，其形成
    原因有外力介入，故其死亡方式是他殺；頭部硬膜下出血，其外表之頭骨完整
    ，僅帽狀腱膜有出血，且腦部並未出現撞擊側及對側撞擊之現象，其產生出血之
    力量不是很大，加以其相對之頭皮無明顯外傷，故其形成之外力以徒手而未借用
    器物最為可能；身上之擦傷均小而淺，其形成可能因跌倒所致。後腳跟之血
    腫為撞擊所引起，可能有器械之使用，如棍棒之敲擊；吸入性肺炎及肺膿傷為
    昏迷後所造成，雖不是直接致死因素，對於死者之死亡有貢獻因素；死者陳政宏
    因頭部外傷引起硬膜下出血及腦水腫而死亡，有台灣高等法院檢察署法醫中心
    高檢醫鑑字第三四號鑑定書可考（見相驗卷第一一四至一一七頁），並經檢察官
    督同法醫師解剖屬實，並有勘驗筆錄、相驗屍體證明書、驗斷書、解剖筆錄在卷
    可憑（見相驗卷第一六至二三頁、第二六頁），而頭部為人體之要害，被害人陳
    政宏之致命傷均集中於頭部，徒手毆擊頭部足致顱內出血死亡，此為公眾所周知
    之事項，亦為被告庚○所能認識，詎被告庚○夥同另三名不詳姓名成年男子聯手
    毆擊被害人陳政宏頭部，致被害人受有前開重創不治死亡，顯然被告庚○於行為
    時確有置被害人陳政宏於死之犯意。故辯護意旨所陳「被告庚○縱犯此案，亦應
    改以傷害致死論罪」等語（見本院卷第一九二頁、二０一頁反面），即非可採。
  (五)本件殺人部分之犯罪地點，公訴人雖陳係「屏東縣鹽埔鄉隘寮溪南華大橋橋下」
    ，然此係偵查中懷疑之第一現場，但經檢察官率警勘驗橋下現場結果，並無任何
    足以佐認此係命案行兇現場之積極證據，此有勘驗筆錄、現場相片在卷（見偵卷
    第一六六、一七三頁），是起訴書所指上開犯罪地點應有誤認，然參諸本件被害
    人係遭多人聯手毆擊殺害，行兇過程必有聲響，衡諸社會一般常理認知，被告庚○等同夥，自應選擇僻靜處所為之，復參以被害人陳政宏為人強押離開屏東市「
    玫瑰檳榔攤」，迄其為人發現昏迷於鹽埔鄉，期間不過二、三小時，自可認定被
    告庚○等同夥行兇之犯罪地，應係屏東縣內處所甚明。
  (六)辯護意旨雖以證人陳嘉維、韓青樺、林徐玉梅等人警訊陳述情節，而認本件對被
    害人陳政宏行兇者，並非被告庚○，而係「曾永裕」、「林志龍」等人云云（見
    本院卷第一九九、二００、二０八、二０九頁），但此等線索早存於本件檢警之
    偵查資料中，然承辦警方並未移送檢察官，亦未經檢察官於本件起訴論就，縱令
    上開「曾永裕」、「林志龍」與本件命案有所牽扯涉嫌，亦屬渠等案件日後偵審
    認定問題，自不影響被告庚○前開有罪之認定，附此敘明。
  (七)按認定犯罪事實所憑之證據，並不以直接證據為限，即綜合各間接證據，本於推
    理作用，為其認定犯罪事實之基礎，仍為法律所容許（最高法院二十七年滬上字
    第六四號判例意旨可參）。本件綜上各種事證綜合判斷，本於推理作用，依據經
    驗法則，足可認定被告庚○有夥同另三名不詳姓名成年男子，強押被害人陳政宏
    上車後，載往屏東縣內某僻靜處所，將之圍毆擊殺等事實。被告庚○所辯上情，
    均屬卸責之詞，不足採信，本件被告庚○部分事證明確，被告庚○前揭妨害自由
    、殺人等犯行，均堪認定。
三、核被告庚○所為，係犯刑法第二百七十一條第一項殺人罪及同法第三百零二條第
    一項之以非法方法剝奪人行動自由罪。被告庚○與另三名不詳姓名成年男子間（
    公訴人雖起訴認此三人係被告戊○○、甲○○、乙○○，然此部份尚難證明上述
    被告三人即係本件共犯，如後所述），對上開犯行有犯意聯絡及行為分擔，為共
    同正犯。被告庚○所犯上開殺人罪與剝奪人行動自由罪間，有方法結果之牽連關
    係，為牽連犯，應從一重之殺人罪處斷。又被告庚○所犯以非法方法剝奪人行動
    自由之事實，雖未據公訴人起訴，惟與已起訴之殺人罪間，具牽連犯之裁判上一
    罪關係，已如前述，為起訴效力所及，本院自應併予審理。
三、原審因而適用刑法第二十八條、第二百七十一條第一項、第五十五條、第三十七
    條第一項之規定，並審酌被告庚○素行、犯罪動機、目的、所生危害及其犯後之
    態度等一切情狀，量處有期徒刑拾貳年，又依其犯罪之性質，認有褫奪公權之必
    要，爰併諭知褫奪公權捌年。原判決關於被告庚○部分，核其認事用法均無不合
    ，量刑亦屬允當。被告庚○仍執前詞否認犯行，提起上訴指摘原判決此部份不當
    ，為無理由，應予駁回。
貳、被告戊○○、甲○○、乙○○、丁○○均無罪部分：
一、公訴意旨另以被告戊○○、甲○○、乙○○、丁○○，均自前案判決確定後，到
    處寄放賭博性電玩為生，並於前開時、地，與被告庚○共同在前述檳榔攤擺設電
    玩，及共同強押被害人陳政宏上車，載至他處將之圍毆致死等情。因認被告戊○○、甲○○、乙○○涉犯共同殺人罪嫌及常業賭博罪嫌，另被告丁○○涉犯常業
    賭博罪嫌。
二、按犯罪事實應依證據認定之，無證據不得推定其犯罪事實，刑事訴訟法第一百五
    十四條定有明文；又按認定不利於被告之事實須依積極證據，苟積極證據不足為
    不利於被告事實之認定時，即應為有利於被告之認定，更不必有何有利之證據，
    最高法院三十年上字第八一六號著有判例意旨足參。
三、本件公訴人此部份起訴，係以告訴人丙○○及被害人陳政宏之父己○○之指述，
    及同案被告雲昌剛、證人侯正宗、李水溫、陳嘉維、韓青樺、陳基富、陳文政等
    人證詞為據。然訊據被告戊○○、甲○○、乙○○、丁○○對於上開犯行均堅詞
    否認，被告戊○○、甲○○均辯稱：案發當時蓄留長髮，根本與目擊證人李水溫
    證詞所稱挾持被害人陳政宏上車之人外貌不符，且自八十五年前案判決確定後，
    就沒再擺設賭博性電玩，亦無與人合夥擺設，亦未與庚○一起擺設電玩等語；被
    告乙○○辯稱：伊只是將車借予庚○，並未與庚○同往玫瑰檳榔攤，更無毆打陳
    政宏，伊自前案判決確定後，亦無擺設賭博性電玩，亦無與人合夥擺設，亦未與
    庚○一起擺設電玩等語；被告丁○○辯稱：案發當時伊已無擺設賭博性電玩，前
    案判決確定後，就沒再擺設賭博性電玩，亦無與人合夥擺設，亦未與庚○一起擺
    設電玩等語。
四、經查：
  (一)殺人罪部分：
  1.按被害人陳政宏遭挾持上車之車型與顏色，與被告乙○○所有車牌號碼Ｊ九—一
    九六八號自用小客車相同，但因係突然間看見，僅注意歹徒押人之動作，並未注
    意到歹徒的面貌，故無法指認歹徒，但可肯定歹徒都是留俗稱「五分」平頭之髮
    型等情，業經證人李水溫證述在卷（見警卷第四三頁反面）；而被告雲昌剛則供
    稱：「與被害人陳政宏一同離去的三、四名男子中，只能確認其中一人是庚○」
    ，「當天我是在下午三、四點左右打電話給庚○，庚○還跟其他三、四個人來；
    我不認識同案其他被告陳彰科等人」等語（見警卷第六、七、十頁，本院卷第一
    三四頁），是上開陳述均不能證明被告戊○○、甲○○、乙○○三人有與被告庚○，一同前往「玫瑰檳榔攤」強行押走被害人陳政宏，並將之圍毆擊殺之犯行；
    況經本院調閱被告甲○○及戊○○於八十六年四月十四日收押於臺灣屏東監獄竹
    田分監所拍攝之相片所示，被告甲○○及戊○○二人均係蓄長髮，則渠等二人於
    前三個月之案發時之髮型，亦非僅係「五分頭」之平頭髮型，此與證人李水溫所
    稱歹徒係留五分平頭之特徵亦不相符，有臺灣屏東監獄竹田分監屏分監總字第○
    九一○○○○五二一號、○九一○○○○五九六號函暨附件相片在卷可參（見本
    院卷第八七、九五頁），再參以被告戊○○於八十五年八月間，因另案在警局所
    攝相片（見本院卷第八三頁），即與前述因本案收押時所攝相片（見本院卷第八
    七頁）相仿，足見被告戊○○於本件案發當時之髮型，應非目擊證人李水溫所證
    「五分頭」之平頭髮型甚明，此外，本件案發後檢察官實施通訊監察（即監聽）
    ，結果於被告甲○○與友人電話對談中，亦錄及被告甲○○所述「庚○的事，我
    真倒楣，牽連一大堆人，都誣賴的」等語（見第二一三號監卷第十一頁反面），
    參以被告甲○○於不知本身遭受監聽下，所為之上開陳述（意指自己倒楣遭牽連
    涉嫌）內容，應係合於事實足採。另證人陳嘉維、韓青樺之證詞均僅能證明其等
    曾遭丁○○、曾永裕、李志龍等人傷害及恐嚇，與本案並無直接關係。而證人侯
    正宗之證詞亦僅能證明「000000000」號呼叫器由被告庚○使用中，與
    被告戊○○、甲○○、乙○○之犯行均無關係。公訴人逕以上開證言相互印證即
    認定被告戊○○、甲○○、乙○○涉有殺人罪嫌，亦嫌速斷。
  2.按共同被告所為不利於己之供述，固得採為其他共同被告犯罪之證據，惟此項不
    利之供述，仍應調查其他必要之證據，以察其是否與事實相符，自難專憑此項供
    述，為其他共同被告犯罪事實之認定，亦即仍須有補強證據以擔保該共同被告自
    白之真實性，始得採為論罪之依據。而所謂補強證據，則指除該共同被告不利於
    己之陳述外，其他足以證明該陳述之事實確具有相當程度真實性之證據而言，雖
    所補強者，非以事實之全部為必要，但亦須因補強證據與該項陳述之相互利用，
    足使犯罪事實獲得確信者，始足當之（最高法院八八年台上字第五七二九號判決
    意旨參照）。本件被告乙○○雖曾於八十六年一月十四日警訊中供稱「庚○說共
    有綽號『泰郎』、『彰仔』二人和他共同前往（玫瑰檳榔攤）」（見警卷第一四
    頁）云云，然此等陳述不僅為審判外之傳聞證據，且查無其他足以擔保上開陳述
    真實性之補強證據存在（公訴人所引證人侯正宗、李水溫、陳嘉維、韓青樺、陳
    基富、陳文政之證言均不足以作為認定被告戊○○、甲○○、乙○○涉有殺人犯
    行之證據已如前述），被告乙○○上開供述，自不得採為對被告戊○○、甲○○
    論罪之依據。
  (二)賭博罪部分：
  1.按被告之自白，不得作為有罪判決之唯一證據，仍應調查其他必要之證據，以察
    其與事實是否相符，刑事訴訟法第一百五十六條第二項定有明文。被告甲○○固
    於偵查中供稱：「自八十五年五、六月間開始擺放賭博性電動玩具」等語（見八
    十六年相字第三四號卷第九一頁第正面）；被告戊○○則供稱：「於八十五年間
    擺放『雲豹』賭博性電玩，至八十六年三月間就沒在擺了」等語（見八十六年相
    字第三四號卷第九二頁正面）；被告乙○○供稱：「擺電玩擺到八十六年間止」
    等語（見八十七年度偵字第七一○號第二四頁）。然除其等之上開自白外，遍查
    全卷並無任何證據可資證明其等三人確有擺放賭博性電玩之行為，復未扣得任何
    賭博電玩機具或賭金，其等擺放賭博性電玩機具之確實地點、數量均無法查知。
  2.被告丁○○自始否認有何經營賭博性電動玩具之犯行，於偵、審中均供稱：「八
    十一年間開始擺電玩，到八十二年間有間斷，我現在替人修理電玩機具，我賣過
    庚○、戊○○、朱芳志（即乙○○）、甲○○、王宏中等人機具，我是向行口買
    來的，王宏中有時會跟我買電玩零件」、「八十六年一月時並沒有擺設電動玩具
    」、「上次被抓到後就沒有再擺了」等語明確（見偵卷第八十七年度偵字第七一
    ○號卷第二八頁，原審卷第五二至五三頁、第一五三頁）。又依卷附高等法院被
    告全國前案紀錄表記載，被告丁○○於八十三年七月十一日，確因賭博罪經屏東
    地方法院判處罰金七千元確定，而公訴人所認被告丁○○到處寄放賭台為生之行
    為，卷內尚無具體事證可資證明被告丁○○有何公訴人所指之常業賭博犯行。
  3.被告庚○於本院調查中係供稱：「我在雲昌剛檳榔攤擺設電玩並未與戊○○等人
    合夥，是我自己一個人擺設電玩的」等語明確（見本院卷第一○八頁），又原審
    共同被告雲剛昌亦證述：「我並不認識同案其他被告戊○○等人」等語（見本院
    卷第一三四頁），亦均無從認定被告戊○○、甲○○、乙○○、丁○○等四人，
    有與被告庚○共同在前述檳榔攤擺設電玩恃賭為生之常業賭博犯行。
五、綜上所述，公訴人認定被告戊○○、甲○○、乙○○、丁○○犯嫌所憑之證據，
    即未達通常一般人均不致有所懷疑，而得以確信其為真實之程度，此外復查無其
    他積極證據足認被告戊○○、甲○○、乙○○、丁○○確有公訴人所指之犯行，
    揆諸前揭法條及判例，從而原審以不能證明被告戊○○、甲○○、乙○○、丁○○犯罪，依法諭知被告戊○○、甲○○、乙○○、丁○○均無罪。核其認事用法
    並無違誤，公訴人上訴指摘原判決關於被告戊○○、甲○○、乙○○、丁○○部
    分不當，為無理由，應予駁回。
據上論斷，應依刑事訴訟法第三百六十八條，判決如主文。
本案經檢察官劉文水到庭執行職務。
中        華        民        國    九十一    年    十一  月    十一    日
                              臺灣高等法院高雄分院刑事第六庭
  審判長法官  王憲義
                                        法官  謝靜雯
                                        法官  張意聰
右正本證明與原本無異。
本判決關於殺人罪部分，如不服判決，應於收受本判決後十日內向本院提出上訴書狀
，其未並得於提起上訴後十日內向本院補提理由書狀（均須按他造當事人之人數附
繕本)「切勿逕送上級法院」。
本判決關於常業賭博罪部分，不得上訴。
                                      書記官  王婉蓉
中        華         民        國   九十一    年    十一  月    十一   日
附錄本判決論罪科刑法條全文：
刑法第二百七十一條第一項
殺人者，處死刑、無期徒刑或十年以上有期徒刑。
